【裁判字號】    99,審交易,374
【裁判日期】    991231
【裁判案由】    公共危險
【裁判全文】
臺灣桃園地方法院刑事判決           99年度審交易字第374號
公  訴  人  臺灣桃園地方法院檢察署檢察官
被      告  徐一誠原名徐文忠.
上列被告因公共危險案件，經檢察官提起公訴（99年度偵字第24
410 號），本院判決如下：
    主  文
徐一誠服用酒類，不能安全駕駛動力交通工具而駕駛，累犯，處
有期徒刑柒月。
    事  實
一、被告徐一誠前於民國93年間，因刑法第185 條之3 公共危險
    案件，經本院以93年度壢交簡字第1218號判決判處罰金銀元
    2 萬元。又於95年間，因刑法第185 條之3 公共危險案件，
    經本院以95年度壢交簡字第2006號判決判處罰金新臺幣9 萬
    元確定。再於96年間，因刑法第185 條之3 公共危險、偽造
    文書等案件，經本院以97年度壢交簡字第1816號判決分別判
    處有期徒刑3 月、2 月，並定其應執行刑為有期徒刑4 月確
    定，並於97年8 月20日易科罰金執行完畢。復於98年間，因
    刑法第185 條之3 公共危險案件，經本院以98年度壢交簡字
    第2414號判決判處有期徒刑6 月確定，甫於99年5 月29日執
    行完畢（構成累犯）。詎其仍不知悔改，明知汽車駕駛人服
    用酒類後，不能安全駕駛動力交通工具者，不得駕車，於99
    年8 月4 日22時15分許起至23時30分許止間，在桃園縣龍潭
    鄉○○路某友人住處內，飲用啤酒，已達不能安全駕駛動力
    交通工具之程度，竟仍於飲酒結束後，隨即騎乘車牌號碼為
    CCX- 789號重型機車，自前開友人住處離開欲返回桃園縣平
    鎮市○○路○段45巷90號住處。嗣於翌（5 ）日凌晨0 時16
    分許，徐一誠騎乘上開重型機車行經桃園縣平鎮市○○路與
    日興街交岔路口時為警攔檢，經警測得其呼氣所含酒精濃度
    高達每公升0.64毫克，而查悉上情。
二、案經桃園縣政府警察局平鎮分局報告臺灣桃園地方法院檢察
    署檢察官偵查起訴。
    理  由
一、本件認定事實所引用之證據方法（詳下述及者，包含書證、
    物證等），並無證據證明係公務員違背法定程序所取得，檢
    察官、被告於審判期日對本院提示之卷證均陳明沒意見，而
    未提出證據能力方面之爭執，且卷內之文書證據，亦無刑事
    訴訟法第159 條之4 之顯有不可信之情況或其他不得作為證
    據之情形，本院審酌引為證據亦為適當，是依刑事訴訟法第
    159 條之1 第2 項、第159 條之4 、之5 等規定，下述認定
    事實所引用之證據方法均有證據能力，合先敘明。
二、本案被告所犯係刑事訴訟法第376 條第1 款最重本刑為3 年
    以下有期徒刑之罪，其於準備程序中就被訴事實為有罪之陳
    述，爰依刑事訴訟法第284 條之1 規定獨任進行審判程序。
三、被告於警詢及本院準備程序中均坦承於上揭時、地，其飲酒
    後騎車，經警取締實施酒測，測得其吐氣所含酒精成分為每
    公升0.64毫克而查獲，且有酒精測定紀錄表1 紙顯示其吐氣
    所含酒精成分為每公升0.64毫克情形可佐。而依警員所製作
    之刑法第一百八十五條之三案件測試觀察紀錄表所載：其駕
    駛有車輛行經偏離常軌，時而加速，時而突停，駕駛過程左
    右搖晃，遭警查獲後，查獲、測試、訊問過程，有精神恍惚
    、酒味濃厚跡象，顯然無法安全駕駛等情事。另被告經警實
    施「雙腳併攏，雙手向前平伸，閉眼，輪流使用左、右手的
    食指指尖觸摸鼻尖」、「閉雙眼，30秒內朗誦阿拉伯數目由
    1001、1002到1030」、「用筆在兩個同心圓之間的零點五公
    分環狀帶，畫另一個圓」等生理協調平衡檢測項目不合格，
    有桃園縣政府警察局汽車駕駛人酒後生理協調平衡檢測紀錄
    卡1 紙在卷可稽。又依交通部運輸研究所90年9 月24日運安
    字第900005854 號函所載呼氣中酒精濃度每公升含量為0.25
    毫克，即相當於血液中酒精濃度（ＢＡＣ）百分之0.05，且
    依該函所附該所79年「駕駛人行為反應之研究－酒醉駕車對
    駕駛行為之分析研究」指出：ＢＡＣ達百分之0.03至百分
    之0.05時，對駕駛能力之影響為：多數駕駛人心境逐漸變幻
    不定，視覺與反應靈敏性減弱，對速度及距離的判斷力差。
    對心理行為之影響為：觀察力逐漸欠缺，心情漸趨輕鬆，自
    信心增加，多話，精神狀態處於陶醉感。ＢＡＣ到達百分
    之0.05至百分之0.08時，對駕駛能力之影響為：反應遲鈍，
    駕駛能力受損，遲而不決或決而不行。對心理行為之影響為
    ：情緒鬆弛，感情與行為趨向誇張，肌肉不協調，精神處於
    興奮狀態。ＢＡＣ到達百分之0.08至百分之0.15時，對駕
    駛能力之影響為：判斷力嚴重受到影響，體能與精神協調受
    損，駕駛之體能困難增加。對心理行為之影響為：產生情緒
    異常現象，步伐不平穩，言語不清，反應惡劣，記憶及判斷
    力受損，精神處於錯亂狀態。超過百分之0.15時，對駕駛
    能力之影響為：視線搖晃，駕駛已進入恍惚狀態，判斷及理
    解遭到扭曲，駕駛不穩定。對心理行為之影響為：意識不明
    ，嘔吐，站、走及講話困難，責任感喪失，精神處於麻痺狀
    態。超過百分之0.5 時，對駕駛人能力之影響為：無法開
    車。對心理行為之影響為：爛醉如泥，失去知覺可能致死，
    精神處於昏睡狀態。被告於本件所測得之吐氣所含酒精成分
    為每公升0.64毫克，相當於血液中酒精濃度（ＢＡＣ）百分
    之0.128 ，依上開說明，其體能與精神協調，記憶及判斷力
    均受到當程度之影響而減退，駕駛能力呈不穩定狀態。益見
    被告當時確已達於不能安全駕駛動力交通工具程度，而仍騎
    車。本件事證已經明確，被告犯行堪予認定，應予依法論科
    。
四、核被告所為，係犯刑法第185 條之3 之服用酒類不能安全駕
    駛動力交通工具而駕駛罪。被告有如事實欄所載之前案及執
    行紀錄，有臺灣高等法院被告前案紀錄表1 份在卷可考，其
    於有期徒刑執行完畢後5 年以內故意再犯本件有期徒刑以上
    之罪，為累犯，應依法加重其刑。爰審酌被告前有4 次酒後
    駕車之公共危險前科，為滿足自身一時之享樂及便利，罔顧
    自身行車安全，更無視於公眾交通安全，於飲酒後已達不能
    安全駕駛動力交通工具之程度，仍騎乘機車於道路，經測得
    吐氣所含酒精成分達每公升0.64毫克，所幸未造成他人傷亡
    及財產損失之犯罪情節，以及始終坦承犯行，尚稱有悔意，
    公訴人求處有期徒刑8 月尚嫌過重等一切情狀，量處如主文
    所示之刑，以示懲儆。
據上論斷，應依刑事訴訟法第284 條之1 、第299 條第1 項前段
，刑法第185 條之3 、第47條第1 項，刑法施行法第1 條之1 第
1 項，判決如主文 。
本案經檢察官黃惠玲到庭執行職務。
中    華    民    國    99    年    12    月    31    日
                    交通法庭  法  官  徐  培  元
以上正本證明與原本無異。
如不服本判決應於收受判決後10日內向本院提出上訴書狀，並應
敘述具體理由。其未敘述上訴理由者，應於上訴期間屆滿後20日
內向本院補提理由書 (均須按他造當事人之人數附繕本)「 切勿
逕送上級法院」。
                              書記官  魏  里  安
中    華    民    國    99    年    12    月    31    日
附錄論罪科刑依據之法條：
中華民國刑法第185 條之3 規定：
服用毒品、麻醉藥品、酒類或其他相類之物，不能安全駕駛動力
交通工具而駕駛者，處一年以下有期徒刑、拘役或科或併科十五
萬元以下罰金。

司法院資訊處製作；財團法人民間司法改革基金會備份。
